【裁判字號】    90,交訴,339
【裁判日期】    901126
【裁判案由】    公共危險
【裁判全文】
臺灣臺南地方法院刑事判決                          九十年度交訴字第三三九號
    公  訴  人  臺灣台南地方法院檢察署檢察官
    被      告  乙○○
    選任辯護人  方文賢
右列被告因公共危險案件，經檢察官提起公訴（九十年度偵字第八四五七號），本院
判決如左：
    主  文
乙○○駕動力交通工具肇事，致人受傷而逃逸，處有期徒刑陸月，如易科罰金以參佰
元折算壹日。
    理  由
一、乙○○於民國九十年五月五日晚上八時四十五分許，駕駛車牌號碼ＳＶ─一九五
    八號自用小客車，沿台南市○○路自東向西行駛。途經台南市○○路與健康二街
    口時，疏未注意車前狀況，撞及行人甲○○，致甲○○受有(一)腦部、蜘蛛膜下及
    左側前聶葉出血併右側聶骨骨折及頭皮撕裂傷，(二)右側第五、七、八肋骨骨折之
    傷害（過失傷害部分未據告訴）。詎乙○○於駕車肇事致人受傷後，竟未對傷者
    甲○○施以救護，而逕行駕車逃逸。
二、案經南市警察局第四分局報請臺灣臺南地方法院檢察署偵查起訴。
    理  由
一、被告乙○○否認有何駕車肇事後逃逸之行為，辯稱：伊因煞車失靈，又因前車忽
    然煞車，伊切換車道，才不慎撞及被害人，伊於車停住後有回到現場查，伊並未
    逃逸等語。經查：
（一）被告乙○○對於駕車肇事後逃逸一節，業經其於警訊中自承「因肇事後現場有
      很多民眾，我害怕下車後被毆打，所以才先駕ＳＶ─一九五八號自小客車駛離
      現場」、「肇事後我未報案和通知救護車」等情明確，全未提及肇事當時有煞
      車失靈現象，該煞車失靈之事由不論就肇事責任或因此所生刑事責任之歸屬，
      均為關係重大事項，其於肇事當晚於警訊中製作之筆錄竟未提及，顯與常情有
      違，被告於本院審理時才以煞車失靈置辯，則被告駕車肇事是否全因煞車失靈
      所致，即待深究。
（二）被告於本院審理時雖舉汽車修理人員即證人丙○○到場證稱「被告之小客車之
      煞車油管可能是位置放置不當，和配件長期摩擦，導致破裂，因油管破裂，整
      個車子就煞不住，除了讓車子自動停住外，就是手拉煞車」，用以證明其當時
      確因煞車失靈而肇事，且車子滑行約三百公尺才停住，伊即趕回現場等情屬實
      。惟查：
      被告如因煞車失靈在健康二街與慶平路口撞擊被害人，車輛無法停住，須至
        承天橋下才有辦法停住，但在慶平路上，從健康二街口至承天橋下，尚有一
        國平路與慶平路交叉之十字路口，被告如何在煞車失靈的情形下，穿越該十
        字路口？且既已肇事撞人，何不使用手煞車將車停住？
      被告第一次警訊筆錄製作時間為同日十一時五十五分許，有該筆錄可參，距
        肇事當時僅三個小時，竟於該筆錄中全未提及煞車失靈之事，實與常情有違
        。
      依被告提出之車輛修護結帳清單之記載，被告車輛進廠日為九十年五月十九
        日，離被告肇事之日己有二週，被告既因煞車失靈肇事傷人，而煞車失靈又
        是車輛使用時與安全最有關係事項，除非車輛即將報廢，否則任何使用者均
        不可能無端將煞車失靈之車輛放置二週才送修，該份修護清單，尚難作為被
        告肇事當時有煞車失靈之認定依據。
（三）綜上所述，被告辯稱因煞車失靈肇事等語，從肇事當日之處理及事後送修之日
      數均與一般經驗法則有違，本院認為難以採信，被告於肇事當時，並無煞車失
      靈，車子無法停住之事由，應可認定。至於被告辯稱伊趕回肇事現場，因被害
      人業經救護車送走，遂自行離開。惟被害人為被告駕車撞傷，受有如事實欄所
      示之傷，有診斷證明書一紙在卷可按，被告未在現場停車緊急處理，離開現場
      三百公尺後，折返現場發現被害人傷勢嚴重，須以救護車送往醫院急救，竟仍
      不追問被害人傷勢如何，送往何醫院，謂其無逃逸故意，誰能置信！本件至此
      ，事證已臻明確，被告辯稱諸語，均無可採，其犯行實可認定。
二、被告駕車肇事，致人受傷而逃逸，所為係犯刑法第一百八十五條之四之罪。審酌
    被告犯罪緣由、所生危害、事後否認犯行、惟與被害人和解，賠償被害人新台幣
    一百萬元，有調解筆錄一份卷附可參等情狀，量處如主文所示之刑，並諭知易科
    罰金之折算標準，以資懲儆。
據上論斷，應依刑事訴訟法第二百九十九條第一項、刑法第一百八十五條之四、第四
十一條第一項前段、罰金罰鍰提高標準條例第一條前段、第二條判決如主文。
中      華      民      國      九十      年      十一    月  二十六    日
                              臺灣臺南地方法院刑事第五庭
                                  法  官  陳  振  謙
右正本證明與原本無異
如不服本判決應於送達後十日內向本院提出上訴狀
                                  書記官  鄭  秀  美
中      華      民      國    九十      年      十一    月  二十六    日
刑法第一百八十五條之四
駕駛動力交通工具肇事，致人死傷而逃逸者，處六月以上五年以下有期徒刑。


司法院資訊處製作；財團法人民間司法改革基金會備份。
